臺灣新北地方法院刑事判決
111年度審易字第351號
公  訴  人  臺灣新北地方檢察署檢察官
被      告  黃啓恭


上列被告因違反毒品危害防制條例案件，經檢察官提起公訴（11
0 年度毒偵字第7582號），被告於準備程序中就被訴之事實認罪
，檢察官聲請改依協商程序而為判決，本院裁定行協商程序，並
判決如下：
    主  文
黃啓恭施用第二級毒品，處有期徒刑貳月，如易科罰金，以新臺
幣壹仟元折算壹日。
扣案之含有甲基安非他命成分之殘渣袋壹個沒收銷燬。
    事實及理由
壹、本件被告黃啓恭已認罪，經檢察官與被告於審判外達成協商
    合意，合意內容如主文所示。經查，上開協商合意並無刑事
    訴訟法第455 條之4 第1 項所列情形之一，檢察官聲請改依
    協商程序而為判決，本院爰不經言詞辯論，於協商合意範圍
    內為協商判決。
貳、本案犯罪事實及證據，除下列事項應予更正、補充外，餘均
    引用附件即檢察官起訴書之記載：
一、犯罪事實欄一第6 至7 行所載之「在不詳地點，以不詳方式
    」，應更正為「在新北市○○區○路○街00巷00號4 樓住處內，
    以將甲基安非他命置入玻璃球吸食器內燃燒後，吸食其揮發
    煙霧之方式」。
二、補充「被告黃啓恭於111 年5 月12日本院準備程序及協商程
    序中之自白（參本院卷附當日各該筆錄）」為證據。
叁、論罪科刑：
一、按觀察、勒戒或強制戒治執行完畢釋放後，3 年內再犯同條
    例第10條之罪者，檢察官應依法追訴或裁定交付審理，毒品
    危害防制條例第23條第2 項定有明文。查被告前有如附件犯
    罪事實欄一所載因施用毒品經觀察、勒戒執行完畢之情形，
    有臺灣高等法院被告前案紀錄表1 份在卷可參，其於前揭觀
    察、勒戒執行完畢釋放後3 年內，再為本件犯行，檢察官對
    本件犯行提起公訴，於法核無不合。綜上，本件事證明確，
    被告所為本件犯行堪以認定，自應依法論科。
二、查甲基安非他命為毒品危害防制條例第2 條第2 項第2 款所
    定之第二級毒品，依法不得持有及施用。核被告所為，係犯
    毒品危害防制條例第10條第2 項之施用第二級毒品罪。其為
    施用甲基安非他命而持有之低度行為，應為施用之高度行為
    所吸收，不另論罪。
三、爰依協商結果判決如主文第1 項所示之刑，並諭知易科罰金
    之折算標準。
四、扣案之含有甲基安非他命之殘渣袋1 個，於送請鑑定機關鑑
    定時，殘渣部分檢出甲基安非他命成分，有台灣尖端先進生
    技醫藥股份有限公司民國110 年10月29日出具之毒品證物鑑
    定分析報告1 份附卷可參，且上開殘渣袋無論係以何種方式
    刮取或分離毒品秤重，該等包裝袋內仍會有微量毒品殘留，
    足認與甲基安非他命有不可析離之關係，應依毒品危害防制
    條例第18條第1 項前段規定，並依協商結果，於主文第2 項
    下諭知沒收銷燬。
肆、本判決係依刑事訴訟法第455 條之8 準用同法第454 條所製
    作之協商判決，依法僅需記載犯罪事實、證據名稱及應適用
    之法條，並得以簡略方式為之，如認定之犯罪事實、證據及
    應適用之法條，與檢察官起訴書之記載相同者，得引用之，
    附此敘明。
伍、依刑事訴訟法第455 條之2 第1 項、第455 條之4 第2 項、
    第455 條之8、第454 條（本件依刑事判決精簡原則，僅記
    載程序法條文），判決如主文。
陸、協商判決除有刑事訴訟法第455 條之4 第1 項第1 款於本訊
    問程序終結前，被告撤銷協商合意或檢察官撤回協商聲請者
    ；第2 款被告協商之意思非出於自由意志者；第4 款被告所
    犯之罪非第455 條之2 第1 項所定得以協商判決者；第6
　　款被告有其他較重之裁判上一罪之犯罪事實者；第7 款法院
    認應諭知免刑或免訴、不受理者情形之一，及違反同條第2
　　項「法院應於協商合意範圍內為判決；法院為協商判決所科
    之刑，以宣告緩刑或2 年以下有期徒刑、拘役或罰金為限」
    之規定者外，檢察官與被告均不得上訴。
柒、如有上開可得上訴情形，應於收受判決送達後20日內向本院
    提出上訴書狀（應敘述具體理由並附繕本）。上訴書狀如未
    敘述理由，則應於上訴期間屆滿後20日內補提理由書於本院
    。
本案經檢察官黃育仁偵查起訴，由檢察官陳炎辰到庭執行公訴。
中　　華　　民　　國    111   年 　  5  　月 　 24  　日
                 刑事第二十四庭  法  官　李俊彥   
以上正本證明與原本無異。
                                 書記官  林慈恩
中　　華　　民　　國　  111 　年　   5    月    24    日
附錄本判決論罪之法律條文：
毒品危害防制條例第10條
施用第一級毒品者，處6 月以上5 年以下有期徒刑。
施用第二級毒品者，處3 年以下有期徒刑。
--------------------------------------------------------
附件：
臺灣新北地方檢察署檢察官起訴書
                                   110年度毒偵字第7582號
　　被　　　告　黃啓恭  男　41歲（民國00年0月00日生）
　　　　　　　　　　　　住新北市○○區○路○街00巷00號4
　　　　　　　　　　　　樓
　　　　　　　　　　　　國民身分證統一編號：Z000000000號
上列被告因違反毒品危害防制條例案件，已經偵查終結，認應提
起公訴，茲將犯罪事實及證據並所犯法條分敘如下：
　　　　犯罪事實
一、黃啓恭前因施用毒品案件，經依臺灣新北地方法院裁定送觀
    察、勒戒後，認無繼續施用毒品傾向，於民國109年10月13
    日釋放出所，並由本署檢察官以109年度毒偵緝字第264號為
    不起訴處分確定。詎猶不知悔改，於上開觀察、勒戒執行完
    畢釋放後3年內，復基於施用第二級毒品之犯意，於110年8
    月26日18時40分為警採尿回溯96小時內之某時，在不詳地點
    ，以不詳方式，施用第二級毒品甲基安非他命1次。嗣於110
    年8月26日16時50分許，在新北市○○區○○路0巷00○0號前，因
    另涉竊盜案件為警查獲，並扣得含有第二級毒品甲基安非他
    命成分之殘渣袋1個（毛重0.23公克），復經警持本署檢察
    官核發之強制採驗尿液許可書，採集其尿液送驗，檢驗結果
    呈安非他命及甲基安非他命陽性反應。
二、案經新北市政府警察局林口分局報告偵辦。
　　　　證據並所犯法條
一、被告黃啓恭經傳並未到庭，其於警詢時辯稱：伊最後一次施
    用第二級毒品甲基安非他命係於109年9月間云云，然前揭犯
    罪事實，有本署檢察官強制採驗尿液許可書、新北市政府警
    察局受採集尿液檢體人姓名及檢體編號對照表、台灣檢驗科
    技股份有限公司110年9月14日出具之濫用藥物檢驗報告（檢
    體編號：T0000000號）、新北市政府警察局林口分局搜索扣
    押筆錄、扣押物品目錄表、台灣尖端先進生技醫藥股份有限
    公司110年10月29日出具之毒品證物鑑定分析報告各1份附卷
    可佐，被告所辯難謂可採，其犯嫌應堪認定。
二、核被告所為，係犯毒品危害防制條例第10條第2項之施用第
    二級毒品罪嫌。至扣案之第二級毒品甲基安非他命殘渣袋1
    個（毛重0.23公克）併請依法宣告沒收銷燬之。
三、依刑事訴訟法第251條第1項提起公訴。
    此  　致
臺灣新北地方法院
中　　華　　民　　國　 111　　年　　1 　　月　　27　　日
                              檢  察  官  黃育仁